【裁判字號】    89,上訴,709
【裁判日期】    890809
【裁判案由】    違反毒品危害防制條例
【裁判全文】
臺灣高等法院高雄分院刑事判決          八十九年度上訴字第七九號
    上訴人
    即被告  乙○○
    指定辯護人  本院公設辯護人  孫妙岑
右上訴人因違反毒品危害防制條例案件，不服臺灣屏東地方法院八十九年度訴字第二
０號中華民國八十九年二月十一日第一審判決（起訴案號：臺灣屏東地方法院檢察署
八十八年度偵字第七四二一號），提起上訴，本院判決如左：
      主      文
原判決撤銷。
乙○○連續販賣第二級毒品，累犯，處有期徒刑柒年陸月。販賣所得新台幣捌佰元沒
收，如全部或一部不能沒收時，以其財產抵償之。
扣案之甲基安非他命貳包（驗後毛重分別為點柒公克，零點貳玖公克）沒收銷燬之
。天平壹座、法碼五粒及夾鏈袋壹包（內有十七小袋）沒收之。
      事      實
一、乙○○曾因違反肅清煙毒條例等案件，經台灣屏東地方法院法院判處有期徒刑三
    年，並於民國（下同）八十七年九月二十日執行完畢，仍不知悔改，甲知安非他
    命係第二級毒品，不得非法持有、販賣，竟意圖營利，基於販賣第二級毒品安非
    他命之概括犯意，於八十八年九月底及八十八年十月四日或五日晚上八時許，連
    續在屏東縣內埔鄉內埔農會旁之幼稚園前及內埔農會前廣場，以每包新臺幣（下
    同）三百元及五百元之價格，先後二次非法販賣第二級毒品甲基安非他命予潘佳
    程施用。嗣於八十八年十一月八日凌晨零時三十分許，警方見潘佳程行跡可疑，
    盤查後發覺潘佳程前往乙○○住所欲購安非他命，因無錢遭拒，而認乙○○涉有
    販賣毒品行為，乃於同日凌晨零時四十分許，在屏東縣內埔鄉東寧村六十八號乙
    ○○住處內，逕行搜索查獲，並扣得毒品甲基安非他命二包（驗後毛重分為三、
    七公克，、二九公克）、及乙○○所有，供販賣毒品犯罪所用之天平一座、法
    碼五粒及、夾鏈袋一包（內有十七小袋）及供吸食所用之安非他命吸食器一組（
    吸食器部分於施用毒品案件聲請宣告沒收）。
二、案經屏東縣警察局內埔分局移請臺灣屏東地方法院檢察署檢察官偵查起訴。
      理      由
一、訊據上訴人即被告乙○○堅決否認右開犯行，辯稱伊僅施用安非他命，並未販賣
    安非他命予潘佳程，係與潘佳程合資購買云云。經查，被告前於警訊中辯稱潘佳
    程要向他買，沒賣他云云，所辯前後未符，又於警偵訊中初則陳稱扣案天平係購
    買毒品為防被騙所使用，繼則陳稱係綽號黑狗之男子所留，其前後二次就天平用
    途之供述不一，顯有隱瞞，復於偵查中稱當時係向綽號黑狗之男子買一包，綽號
    黑狗之男子於警方到來時就跑走了，核與扣案安非他命二包數量並不相同，復與
    其於審理中所稱向黑狗所買之一包分成大小各一包，前後多次供述均相互矛盾顯
    有可議，又查被告販賣事實已據證人潘佳程於警訊中指證甚詳，參以，潘佳程所
    述其二次向乙○○購買毒品，一次三百元、一次五百元，每次購買數量非鉅，而
    被告扣案之安非他命驗前毛重達四‧一公克，此顯足供被告少量販賣予潘佳程使
    用，並有扣案被告於為警查獲現場之分裝用之天平、法碼、夾鏈袋、及安非他命
    二包（驗前毛重分為三‧七六公克，‧三四公克，驗後毛重分為三‧七公克，
    ‧二九公克）可資佐證，上開安非他命、天平、夾鏈袋等物，被告於原審訊問
    中亦自承係其所有（見八十八年度聲字第一七八號卷），而天平可秤極微量之
    物，與夾鏈袋均屬分裝安非他命販賣所用之物，此為一般所皆知，被告於檢察官
    偵查中亦供承確有使用該天平秤過毒品（見七四二一號偵查卷第十頁），再參酌
    以其於警訊及檢察官偵查中供稱與潘佳程不認識，未販賣安非他命予潘佳程，乃
    竟於原審審理中及本院審理中改稱：「是我與潘佳程共同出錢向黑狗買安非他命
    的。」云云，前後反覆不一，顯屬心虛，且又無從提供黑狗之姓名年籍以供法院
    查證，又前揭扣案二包物品經高雄醫學院附設中和紀念醫院檢驗確為安非他命，
    此有該院八十九年一月二十八日出具之H0000000、H0000000號檢驗報告單各一紙
    附卷可稽，綜上所述，被告所辯無非卸責之詞，尚難採信，從而，事證甲確，被
    告犯行堪以認定。又被告罪證已很甲確，證人潘佳程於本院調查中改稱：「我沒
    有向被告買安非他命」云云，顯係事後護之詞，不足為被告有利認定之依據，
    併予甲。
二、查安非他命係毒品危害防制條例第二條第二項第二款所稱之第二級毒品，不得非
    法持有、販賣，被告乙○○竟持以販賣，核其所為，係犯毒品危害防制條例第四
    條第二項之販賣第二級毒品罪。其持有毒品之行為已被其販賣之高度行為所吸收
    ，不另論罪。其先後數次販賣安非他命之行為，時間緊密，犯意概括，所犯構成
    要件相同，為連續犯，依刑法第五十六條規定，以一罪論，並就法定刑有期徒刑
    、罰金刑部分加重其刑，至法定刑無期徒刑部分，依法不得加重。另被告曾因違
    反肅清煙毒條例案件，經法院判處有期徒刑三年，並於八十七年九月二十日執行
    完畢，此有臺灣屏東地方法院檢察署刑案資料查註紀錄表在卷可佐。其於有期徒
    刑執行完畢後，五年內再犯本罪，為累犯，並依法就法定刑為有期徒刑，罰金刑
    部分加重其刑，至法定刑為無期徒刑部分，亦依法不得加重。
三、原審據以論罪科刑，固非無見，惟按販賣第二級毒品，就犯罪所用之財物，依毒
    品危害防制條例第十九條第一項規定，依法應沒收之，但不得另諭知銷燬，原判
    決就扣押供犯罪所用之天平、法碼、夾鏈袋，竟依毒品危害防制條例第十八條第
    一項規定沒收銷燬，其適用法律尚有未當。被告上訴意旨，仍執前詞，否認販賣
    安非他命，指摘原判決不當，雖無理由，但原判決既有上開可議之處，自仍應由
    本院將原判決撤銷改判。爰審酌被告亦同有吸食第二級毒品安非他命惡習，甲知
    安非他命毒害人體至鉅，竟仍持之販賣牟利，嚴重危害社會治安及犯後反覆設詞
    否認態度不佳等一切情狀，量處如主文所示之刑。末查，被告既未承認有販毒情
    事，則依證人潘佳程所述，其販賣所得共計八百元（300元＋500元），該金額既
    係其販毒所得，自應依毒品危害防制條例第十九條第一項之規定宣告沒收，並諭
    知如全部或一部不能沒收時，以其財產抵償之。扣案之安非他命二包（驗後毛重
    分為三‧七公克，‧二九公克）係查獲之毒品，併依同條例第十八條第一項前
    段之規定沒收銷燬之。另扣案之天平一座、法碼五粒及夾鏈袋一包（內有十七小
    袋），係被告所有，已經被告供承在卷（見原審聲卷），供販賣安非他命犯罪
    所用之物，均應依毒品危害防制條例第十九條第一項之規定沒收之。（因係扣押
    之物，並無全部或一部不能沒收之情形。）至扣案物品安非他命吸食器一個係被
    告用以非法施用第二級毒品安非他命之器具，與本案無涉，爰不併予宣告沒收，
    至鑑驗耗用之毒品既已滅失，自無庸宣告沒收，均附此敘甲。
據上論結，應依刑事訴訟法第三百六十九條第一項前段、第三百六十四條、第二百九
十九條第一項前段、毒品危害防制條例第四條第二項、第十八條第一項前段、第十九
條第一項、刑法第十一條、第五十六條、第四十七條，判決如主文。
本案經檢察官邱榮藏到庭執行職務。
中    華    民    國     八十九     年       八       月    九       日
                              臺灣高等法院高雄分院刑事第九庭
                                  審判長法官  張甲松
                                        法官  江泰章
                                        法官  任森銓
右正本證甲與原本無異。
如不服本判決，應於判決送達後十日內向本院提出上訴狀，其未述理由者並應於提
出上訴狀後十日內向本院補提理由書（應附繕本)。
                                      書記官  張文斌
中    華    民    國     八十九     年       八       月     十  一     日
附錄：本判決論罪科刑法條：
毒品危害防制條例第四條第二項：
製造、運輸、販賣第二級毒品者，處無期徒刑或七年以上有期徒刑，得併科新臺幣七
百萬元以下罰金。
                                                                        Ｆ


司法院資訊處製作；財團法人民間司法改革基金會備份。
